【裁判字號】    98,交聲,2121
【裁判日期】    980812
【裁判案由】    交管條例聲異
【裁判全文】
臺灣板橋地方法院交通事件裁定        98年度交聲字第2121號
原處分機關
異  議  人
即受處分人  甲○○
上列異議人因違反道路交通管理處罰條例案件，對於交通部公路
總局臺北區監理所板橋監理站於民國98年7 月21日所為之裁決處
分（處分案號：板監裁字第裁41-CG0000000號）聲明異議，本院
裁定如下：
    主  文
原處分撤銷。
甲○○汽車駕駛人，行車速度，超過規定之最高時速，處罰鍰新
臺幣壹仟肆佰元，並記違規點數壹點。
    理  由
一、原處分意旨略以：異議人即受處分人甲○○於民國98年2 月
    4 日16時42分許，騎乘車牌號碼617-CGA 號重型機車，行經
    最高速限為50公里之臺北縣新莊市○○道10.4公里處時，有
    行車速度為80公里，超速30公里之違規事實，原處分機關即
    交通部公路總局臺北區監理所板橋監理站經查證後，以異議
    人之違規事實明確，乃依道路交通管理處罰條例第40條之規
    定，裁處異議人罰鍰新臺幣1,400元等語。
二、聲明異議意旨則略以：異議人甲○○固不否認於98年2 月4
    日有騎乘車牌號碼617-CGA 號重型機車，行經最高速限為50
    公里之臺北縣新莊市○○道10.4公里處時，有超速30公里之
    違規，然異議人當日17時3 分方從公司下班，因此，本件正
    確之違規時間應該是當日17時42分，而非裁決書上記載之16
    時42分，交通部公路總局臺北區監理所板橋監理站未予查明
    竟予裁處，異議人不服原裁處，而提起本件異議云云。
三、按汽車駕駛人，行車速度，超過規定之最高時速，或低於規
    定之最低時速，除有第43條第1 項第2 款情形外，處新臺幣
    1,200 元以上2,400 元以下罰鍰，並記違規點數1 點，道路
    交通管理處罰條例第40條、第63條第1 項第1款 分別定有明
    文。
四、經查：
(一)本件異議人即受處分人甲○○於98年2 月4 日16時42分許，
    騎乘車牌號碼617-CGA 號重型機車，行經最高速限為50公里
    之臺北縣新莊市○○道10.4公里處時，有行車速度為80公里
    ，超速30公里之違規事實，經臺北縣政府警察局依採證照片
    開立舉發通知單逕行舉發之事實，有臺北縣政府警察局北縣
    警交大字第CG0000000 號舉發違反道路交通管理事件通知單
    1 張及違規採證照片乙幀附卷可稽，且異議人亦不否認違規
    採證照片上之違規駕駛人係其本人，是本件異議人確有原處
    分意旨所指之違規行為，應無疑問。異議人雖辯稱：本件正
    確之違規時間係當日17時42分，而非裁決書上記載之16時42
    分云云。然本件違規時間確實係98年2 月4 日16時42分無誤
    乙節，業據臺北縣政府警察局以98年7 月7 日北縣警交字第
    0980093809號函覆在卷，是異議人上開辯解，自非可採。
(二)其次，異議人甲○○於前開時、地，騎乘車牌號碼617-CGA
    號重型機車有超速之違規事實，既可認定，則參酌前述說明
    ，原處分機關即交通部公路總局臺北區監理所板橋監理站，
    就異議人上述「駕駛人行車速度，超過規定之最高時速20公
    里以上40公里以下」之違規行為部分，未予以記違規點數1
    點，經核於法尚有未洽。
五、綜上所述，本件原裁決處分既有前述違誤之情形，故應由本
    院裁定將原處分撤銷，然因異議人確有於上述時、地，騎乘
    前揭重型機車行經最高限速為50公里之臺北縣新莊市○○道
    10.4公里處時，有行車速度為80公里，超速30公里之違規事
    實既可認定，則本院仍應依據道路交通管理處罰條例第40條
    及第63條第1 項第1 款之規定，並參酌違反道路交通管理事
    件統一裁罰基準及處理細則之相關內容，另為異議人如主文
    第2項所示之諭知，以資適法。
據上論斷，應依道路交通案件處理辦法第20條前段，裁定如主文
。
中    華    民    國    98    年    8     月    12    日
                         交通法庭  法  官  鄭燕璘
以上正本證明與原本無異。
如不服本裁定應於送達後5 日內向本院提出抗告狀。
                                   書記官  陳筱惠
中    華    民    國    98    年    8     月    12    日


司法院資訊處製作；財團法人民間司法改革基金會備份。
